【裁判字號】    90,易,1867
【裁判日期】    900720
【裁判案由】    妨害自由
【裁判全文】
臺灣板橋地方法院刑事判決                          九十年度易字第一八六七號
    公  訴  人  臺灣板橋地方法院檢察署檢察官
    被      告  甲○○
右列被告因妨害自由案件，經檢察官提起公訴（九十年度偵字第五一九三號），本院
判決如左：
    主  文
甲○○連續以加害生命、身體之事，恐嚇他人致生危害於安全，處有期徒刑肆月，如
易科罰金以佰元折算壹日。
    事  實
一、甲○○於民國（下同）八十九年間，透過其位於臺北縣新莊市○○街八五巷十號
    三樓住處之鄰居，得知乙○○住處之電話號碼後，遂基於恐嚇之概括犯意（起訴
    書漏未載明），自八十九年六月二日起至同年十二月十四日止，利用其所有00
    000000號電話及住處附近雜貨店前之公共電話，連續撥打乙○○住處之電
    話五、六次，甲○○在電話內或不出聲，或出親吻聲，或以加害於生命、身體之
    事，向乙○○恐嚇稱：「哈！哈！哈！」、「殺人去死」及「要不要爽！」等語
    ，使乙○○心生畏懼，致生危害其安全。嗣於八十九年十二月十五日，經乙○○
    報警始循線查獲甲○○，並偵悉上情。
二、案經臺北縣警察局新莊分局報告臺灣板橋地方法院檢察署檢察官偵查起訴。
    理  由
一、訊據被告甲○○於本院調查及審理時固供承自八十九年六月二日起，利用住處0
    0000000號電話及其附近雜貨店之公共電話，撥打告訴人乙○○住處之電
    話五、六次，並有出親吻聲，及說「哈！哈！哈！」、「你要不要爽！」等話語
    等情屬實，惟矢口否認有被訴之恐嚇危害安全犯行，辯稱：伊因為心情不好才這
    麼做，並沒有說「要給你死」或「要給你好看」的話云云。經查右開事實，業據
    被害人即告訴人乙○○於警訊、檢察官偵查及本院調查時指訴綦詳在卷，復有告
    訴人錄製之錄音帶乙捲及通話內容譯文乙紙在卷可資佐證，又該捲錄音帶經本院
    當庭播放勘驗結果，共錄有四通電話，內容係一名男子說「要不要爽」、親吻聲
    及說「殺人去死」等語（見九十年六月二十二日訊問筆錄），且被告於警訊時亦
    供認上揭錄音帶係其本人之聲音無訛（見偵查卷第二頁背面），足徵告訴人指訴
    被告有前揭恐嚇犯行，應屬真實而堪予採信。被告於本院調查時雖翻異前供，改
    稱；不是伊的聲音，也不是伊說的話云云，然經本院於言詞辯論期日提示上開勘
    驗筆錄時，卻又不加爭執並答稱沒有意見云云（分見九十年六月二十二日訊問筆
    錄及同年七月六日之審判筆錄），堪認被告前揭於本院調查時翻異之詞，係飾卸
    刑責之詞，應不足為採。又按刑法第三百零五條之罪，僅以受惡害之通知者心生
    畏懼而有不安全之感覺為已足，不以發生客觀上之危害為要件，而告訴人乙○○
    於聽聞被告上開恐嚇言詞後，心生畏懼，至今都害怕接到電話，並經行政院國軍
    退除役官兵輔導委員會台北榮民總醫院診斷有憂鬱症合併驚恐症狀，有該院八十
    九年十二月十九日之診斷證明書乙紙在卷可參，則致生危害於告訴人身體安全之
    情事亦堪予認定，從而被告空言否認有恐嚇犯行，無非係飾卸刑責之詞，殊無足
    採。故本件事證明確，被告犯行洵堪認定，應予依法論科。
二、核被告甲○○以加害生命、身體之事，恐嚇乙○○致生危害於安全，所為係犯刑
    法第三百零五條之恐嚇危害安全罪。被告多次犯行，時間緊接，方法相同，復觸
    犯構成犯罪要件相同之罪名，應依刑法第五十六條連續犯之規定，論以一罪並加
    重其刑。末查被告行為後，刑法第四十一條業於九十年一月十日修正公布施行，
    於同年一月十二日生效，依修正後之第四十一條第一項前段規定，得易科罰金之
    範圍由犯最重本刑為三年以下有期徒刑以下之刑之罪，擴大為犯最重本刑為五年
    以下有期徒刑以下之刑之罪，依刑法第二條第一項前段之規定，本件應適用裁判
    時之修正後刑法第四十一條第一項前段規定，諭知易科罰金之折算標準，附予敘
    明。爰審酌被告前無犯罪科刑之紀錄，有臺灣高等法院檢察署刑案紀錄簡覆表乙
    份在卷可參，及其犯罪動機、目的、手段、對告訴人所生之危害及犯罪後猶飾詞
    卸責之態度等一切情狀，量處如主文所示之刑，並諭知易科罰金之折算標準，以
    資懲儆。
三、公訴意旨另以：被告甲○○除前揭已論罪科刑之恐嚇犯行外，尚有自八十六年十
    二月間某日起之其餘恐嚇之犯行，因認被告涉犯刑法第三百零五條之恐嚇危害安
    全罪嫌等語。按犯罪事實應依證據認定之，無證據不得推定其犯罪事實，刑事訴
    訟法第一百五十四條定有明文。復按認定不利於被告之事實，須依積極證據，茍
    積極之證據不足為不利於被告事實之認定時，即應為有利於被告之認定，更不必
    有何有利之證據，最高法院著有三十年上字第八一六號判例甚明。訊據被告甲○
    ○堅決否認有其餘以電話恐嚇之情事。經查本件告訴人自警訊迄本院調查時，均
    指訴自八十六年十二月間起即接獲被告之恐嚇電話不移，惟本件除告訴人提出前
    開錄音帶乙捲資為證據外，經本院遍閱上開偵查卷內之證據資料，並未見被告尚
    有右開其餘恐嚇犯行之佐證，告訴人乙○○於本院審理時復明確供認並無八十九
    年六月二日以前被告所為犯行之證據（見九十年七月六日審判筆錄），自不能僅
    憑告訴人之指訴，遂逕認被告自八十六年十二月間起即有以電話恐嚇之情事。此
    外，本院復查無足資證明被告除前揭論罪科刑之部分外，尚有公訴人所指其餘恐
    嚇犯行之積極證據，故此部分應屬不能證明被告甲○○犯罪，惟因公訴人認為與
    前開論罪科刑部分有連續犯之裁判上一罪關係，爰不另為無罪之諭知，附此敘明
    。
據上論斷，應依刑事訴訟法第二百九十九條第一項前段，刑法第五十六條、第三百零
五條、第二條第一項前段、第四十一條第一項前段，罰金罰鍰提高標準條例第一條前
段、第二條，判決如主文。
本案經檢察官高智美到庭執行職務
中      華      民      國      九十      年      七    月      二十    日
                                臺灣板橋地方法院刑事第三庭
                                      法  官    陳志揚
右正本證明與原本無異。
如不服本判決，應於判決送達後十日內向本院提出上訴狀 (應附繕本) ，上訴於
臺灣高等法院。
                                      書記官    陳慶樹
中      華      民      國       九十      年      八    月      六   日
附錄本案論罪科刑法條全文：
刑法第三百零五條
  以加害生命、身體、自由、名譽、財產之事，恐嚇他人，致生危害於安全者，處二
  年以下有期徒刑、拘役或三百元以下罰金。


司法院資訊處製作；財團法人民間司法改革基金會備份。
